【裁判字號】    91,交簡上,144
【裁判日期】    920110
【裁判案由】    公共危險
【裁判全文】
臺灣桃園地方法院刑事判決                      九十一年度交簡上字第一四四號
    上  訴  人  臺灣桃園地方法院檢察署檢察官
    被      告  甲○○  男  五.
右列上訴人因被告公共危險案件，不服本院桃園簡易庭九十一年八月三十日九十一年
度桃交簡字第二三一四號第一審判決（聲請簡易判決處刑案號：九十一年度偵字第一
一八七二號），提起上訴，本院判決如左：
    主  文
原判決撤銷。
甲○○服用酒類，不能安全駕駛動力交通工具而駕駛，處有期徒刑貳月，如易科罰金
，以佰元折算壹日。
    事  實
一、甲○○前於民國九十年十一月十五日，因酒後不能安全駕駛之公共危險案件，經
    本院判處罰金一萬五千元確定，甫於九十一年一月三十一日執行完畢（不構成累
    犯）詎仍不知警醒，於九十一年六月六日晚間在位於桃園縣桃園市○○○街之某
    麵攤飲酒後，明知已達不能安全駕駛動力交通工具之狀態，仍執意騎乘車號ＲＵ
    Ｎ－四八八號輕型機車，同日二十三時許行經桃園市○○路六二巷口時，為警攔
    檢，經施以呼氣酒精濃度測試達每公升零點九毫克。
二、案經桃園縣警察局桃園分局報請臺灣桃園地方法院檢察署檢察官偵查聲請簡易判
    決處刑。
    理  由
一、訊據被告甲○○對於右揭時地服用酒類已達不能安全駕駛之狀態，猶騎乘車號Ｒ
    ＵＮ－四八八號輕型機車，於行經桃園市○○路六二巷口為查獲，並測得其呼氣
    酒精濃度達每公升零點九毫克之事實，坦承不諱，並有酒精濃度測試單及舉發違
    反道路交通管理事件通知單均影本各一紙在卷可稽，按依交通部運輸研究所於七
    十九年八月對駕駛人行為之研究「酒醉駕車對駕駛行為之分析研究」指出，吐氣
    每公升酒精含量零點二五毫 克 等 於 血 液 中 酒 精 濃 度（Blood Alcohol
    Concentration簡稱BAC）百分之零點零五（亦即每一百毫升血液中含五十毫克酒
    精），而(一)BAC 到達百分之零點零三至百分之零點零五時，對駕駛能力之影響為
    ：多數駕駛人心境逐漸變幻不定、視覺與反應靈敏性減弱、對速度及距離的判斷
    力差。對心理行為之影響為：觀察力逐漸欠缺、心情漸趨輕鬆、自信心增加、多
    話、精神狀態處於陶醉感。(二)BAC 到達百分之零點零五至百分之零點零八時，對
    駕駛能力之影響為：反應遲鈍、駕駛能力受損、遲而不決或決而不行。對心理行
    為之影響為：情緒鬆弛、感情與行為趨向誇張、肌肉不協調、精神處於興奮狀態
    。(三)BAC 到達百分之零點零八至百分之零點一五時，對駕駛能力之影響為：判斷
    力嚴重受到影響、體能與精神協調受損、駕駛之體能困難增加。對心理行為之影
    響為：產生情緒異常現象、步伐不平穩、言語不清、反應惡劣、記憶及判斷力受
    損、精神處於錯亂狀態。(四)超過百分之零點一五，對駕駛能力之影響為：視線搖
    晃、駕駛已進入恍惚狀態、判斷及理解遭到扭曲、駕駛不穩定。對心理行為之影
    響為：意識不明、嘔吐、站、走及講話困難、責任感喪失、精神處於麻痺狀態。
    (五)超過百分之零點五，對駕駛人能力之影響為：無法開車。對心理行為之影響為
    ：爛醉如泥、失去知覺可能致死、精神處於昏睡狀態。被告為警查獲後，其呼氣
    酒精濃度為每公升零點九毫克，換算血液中酒精濃度值為百分之零點一八，依上
    開說明，被告已處於視線搖晃、駕駛已進入恍惚狀態、判斷及理解遭到扭曲、駕
    駛不穩定，意識不明、嘔吐、站、走及講話困難、責任感喪失、精神處於麻痺狀
    態，顯已不能安全駕駛，事證明確，犯行洵堪認定，應予依法論科。
三、核被告所為，係犯刑法第一百八十五條之三之公共危險罪。原審以被告犯行事證
    明確據以論罪科刑，量處罰金二萬元，如易服勞役，以三百元折算壹日，固非無
    據，惟查，被告前於九十年十一月十五日因酒後駕車公共危險案件，經本院判處
    罰金一萬五千元，甫於九十一年一月三十一日罰金繳清執行完畢，惟旋於同年六
    月六日又再犯本件酒後駕車公共危險案件，顯見前案科處罰金刑未能致令被告心
    生警惕，且以政府鑑於酒後駕車肇事頻傳，導致被害人家破人亡，為防微杜漸，
    除於刑法增列一百八十五條之三之公共危險罪條文外，並廣於各大媒體普為宣傳
    ，勸導駕駛人勿酒後駕車，被告對此自應知之甚詳，然其竟猶一再酒醉駕車，顯
    見對他人生命、財產權之毫不尊重，原審量處罰金二萬元，實嫌過輕，檢察官提
    起上訴認原審量刑過輕，為有理由，應由本院撤銷改判。爰審酌被告素行，犯罪
    之動機、目的、手段，及犯罪後之態度等一切情狀，量處如主文所示之刑，並諭
    知易科罰金之折算標準。
據上論斷，應依刑事訴訟法四百五十五條之一第三項、第三百六十九條第一項前段、
第三百六十四條、第二百九十九條第一項前段，刑法第一百八十五條之三、第四十一
條第一項前段，罰金罰鍰提高標準條例第二條，判決如主文。
本案經檢察官郭靜文到庭執行職務
中      華      民      國      九十二    年      一      月    十      日
            臺灣桃園地方法院刑事第一庭
                                          審判長法  官  吳  爭  奇
                                                法  官  曾  雨  明
                                                法  官  黃  斯  偉
右正本證明與原本無異。
不得上訴。
                                                書記官  李  珈  慧
中      華      民      國      九十二     年      一     月    十四    日
論罪法條之依據：
中華民國刑法第一百八十五條之三
服用毒品、麻醉藥品、酒類或其他相類之物，不能安全駕駛動力交通工具
而駕駛者，處一年以下有期徒刑、拘役或三萬元以下罰金。


司法院資訊處製作；財團法人民間司法改革基金會備份。
